---
title: "Titanic"
output: html_notebook
---


### Źródło danych
Dane pochądzą z platformy kaggle: https://www.kaggle.com/c/titanic/data

```{r}
library(tidyverse)
set.seed(123)
```


# Wczytanie danych uczących

```{r}
all_training_df = read_csv("data/train.csv") 
submission_df = read_csv("data/test.csv") 

head(all_training_df)
```

```{r}
summary(all_training_df)
```

- Utworzymy zbiór uczący i testowy
```{R}
train_sample = sample(nrow(all_training_df), 0.8*nrow(all_training_df))
train_df = all_training_df[train_sample,]
test_df = all_training_df[-train_sample,]
```

## Analiza zbioru uczącego
- Ile mamy wierszy/kolumn?
```{r}
glimpse(train_df)
```

```{r}
nrow(train_df)
```
```{r}
ncol(train_df)
```

- Czy mamy brakujące wartości?
```{r}
for(col in colnames(train_df)){
  has_nas = any(is.na(train_df[col]))
  print(c(col,has_nas))
}
```
- Zakres wartości `PassengerId`
```{r}
cat('min ', min(train_df$PassengerId),', max ',max(train_df$PassengerId),'\n')
```

- W rozbiciu przy pomocy zmiennej płci
```{r}
males = sum(train_df$Sex == "male")
females = sum(train_df$Sex == "female")
```

albo - przy pomocy pakietu `dplyr`

```{r}
train_df %>% group_by(Sex) %>% count()
```
- W rozbiciu płeć/klasa

```{r}
train_df %>% group_by(Sex, Pclass) %>% count()
```

- Histogram wieku

```{R}
hist(train_df$Age)
```

wersja `ggplot2`

```{R}
ggplot(train_df, aes(Age)) + geom_histogram()
```

- Histogramy wieku w rozbiciu na płeć

```{R}
ggplot(train_df, aes(Age)) + geom_histogram() + facet_wrap(~Sex)
```

```{R}
ggplot(train_df, aes(Age, fill=Sex)) + geom_histogram() 
```

- Histogram zmiennej celu

```{r}
hist(train_df$Survived)
```
- Wykres par zmiennych

```{r}
train_df %>% 
  select(-Name, -Ticket, -Cabin) %>%
  GGally::ggpairs()
```

# Pierwsze modele

## Model naiwny - wszyscy zginęli


```{r}
table(train_df$Survived)

naiveModel <- function(df){
  rep(0, nrow(df))
}

table(train_df$Survived, naiveModel(train_df))
```
### Miara jakości modelu - dokładność

```{r}
accuracy <- function(truth, predictions){
  100*sum(truth==predictions)/length(truth)
}

accuracy(train_df$Survived, naiveModel(train_df))

```

- Drzewo klasyfikacyjne
```{r}
library(rpart)
m0 = rpart(Survived ~ Age + Pclass + Sex + SibSp + Fare, train_df, method="class")

predictions = data.frame(truth=train_df$Survived, response=predict(m0, train_df, type="class"))
accuracy(predictions$truth, predictions$response)
```

### Przygotowujemy wyniki do wysłania
```{r}
submission_df %>% dplyr::mutate(Survived = predict(m0, submission_df, type="class")) %>%
    dplyr::select(PassengerId, Survived) %>%
    readr::write_csv("submission.csv")
```
